臺灣彰化地方法院民事裁定
110年度消債清字第28號
聲  請  人  
即債務人    莊學龍（原名莊志成）

代  理  人  張家榛律師
複代理人    張喬景  

上列聲請人因消費者債務清理事件聲請清算，本院裁定如下：
    主    文
債務人莊學龍自中華民國111年2月9日下午4時起開始清算程序。
命司法事務官進行本件清算程序。
    理   由
一、按債務人不能清償債務或有不能清償之虞者，得依本條例所
    定更生或清算程序，清理其債務。債務人於法院裁定開始更
    生程序或許可和解或宣告破產前，得向法院聲請清算。債務
    人對於金融機構負債務者，在聲請更生或清算前，應向最大
    債權金融機構請求協商債務清償方案，或向其住、居所地之
    法院或鄉、鎮、市、區調解委員會聲請債務清理之調解。消
    費者債務清理條例第3條、第80條、第151條第1項分別定有
    明文。又依消費者債務清理條例第83條第1項、第16條第1項
    前段規定，法院開始清算程序之裁定，應載明其年、月、日
    、時，並即時發生效力。法院開始清算程序後，得命司法事
    務官進行清算程序。
二、聲請意旨略以：聲請人積欠無擔保債務新台幣（下同）1,77
    9,816元，經前置調解不成立（本院110年度司消債調字第13
    6號）。聲請人為工地現場臨時工，每月收入約24,000元(11
    0年7月領取新冠肺炎疫情補助1萬元、每年5月公會發放勞動
    節補助500元)，每月必要支出費用約15,946元，財產有2筆
    保單(保單號碼000000000-0保單價值約4,400元，保單號碼0
    00000000-0保單價值0元)、2輛機車(車牌號碼000-000、PM3
    -059)、存款5百多元，另繼承之財產按聲請人應繼分4分之1
    計算價值約192,959元（已協議議分割由聲請人之弟莊峻華
    繼承，聲請人願將應繼分數額列為清算財產），有不能清償
    債務之情事，請求裁定准予清算等語。
三、查聲請人主張之事實，業據其提出財產及收入狀況說明書、
    債務人清冊、債權人清冊、身分證、駕駛執照、親屬系統表
    、戶籍謄本、離婚協議書、財團法人金融聯合徵信中心調取
    當事人綜合信用報告回覆書、全國財產稅總歸戶財產查詢清
    單、車輛異動登記書、派出所受(處)理案件證明單、人車歸
    戶查詢單、中華民國人壽保險商業同業公會保險業通報作業
    資訊系統資料查詢結果表、保險單、行照、遺產稅免稅證明
    書、存摺、綜合所得稅各類所得資料清單、勞工保險被保險
    人投保資料表、收入切結書、繳費單、金融機構債權人清單
    、非金融機構債權人清單、土地登記謄本、財產增減變動表
    、匯款申請書等為證。並有本院依職權查詢之聲請人勞保與
    就保資料、稅務電子閘門財產所得調件明細表；向財政部中
    區國稅局彰化分局查詢聲請人綜合所得稅申報紀錄、核定資
    料及各類所得資料清單；向臺灣集中保管結算所股份有限公
    司查詢之相關集保帳戶往來明細資料在卷可稽。堪認為聲請
    人主張其不能清償債務為可採。此外，復查無聲請人有消費
    者債務清理條例第6條第3項、第8條或第82條第2項所定駁回
    清算聲請之事由存在，故聲請人聲請清算，應予准許。爰裁
    定開始清算程序，並命司法事務官進行本件清算程序。
中　　華　　民　　國　　111 　年　　2 　　月　　9 　　日
                  民事第三庭    法　官　羅秀緞
以上正本證明與原本無異。
本件不得抗告。
本裁定已於中華民國111年2月9日下午4時公告。
中　　華　　民　　國　　111 　年　　2 　　月　　9 　　日
                                書記官　蔡忻彤